【裁判字號】    89,易,842
【裁判日期】    890331
【裁判案由】    傷害
【裁判全文】
臺灣高雄地方法院刑事判決                          八十九年度易字第八四二號
    公  訴  人  臺灣高雄地方法院檢察署檢察官
    被      告  乙○○○
右列被告因傷害案件，經檢察官提起公訴（八十八年度偵字第二九六四四號），本院
判決如左：
    主  文
乙○○○共同傷害人之身體，處拘役伍拾日，如易科罰金以佰元折算壹日。
    事  實
一、乙○○○與其不詳姓名已成年之女兒二名，於民國八十八年十一月一日上午八時
    許，在高雄縣旗山鎮中寮山上某處，巧遇甲○○與其夫陳次郎在該址，乙○○○
    因懷疑甲○○與其夫有染，乃與甲○○發生口角，乙○○○竟與其二名女兒共同
    基於普通傷害之犯意聯絡，分別徒手或持棍子，聯手毆打甲○○，致甲○○受有
    顏面左側裂傷五×一公分、二×一公分、顏面右側裂傷十一×一公分、十×一公
    分、八×一公分、頸部裂傷四×一公分、背部裂傷四×一公分等多處傷害（乙○
    ○○二名女兒部分未據提出告訴）。
二、案經甲○○向高雄縣燕巢鄉調解委員會聲請，而由高雄縣燕巢鄉公所移請台灣高
    雄地方法院檢察署檢察官偵查起訴。
    理  由
一、訊據被告甲○○矢口否認有右揭傷害犯行，辯稱：伊是在該處遇到甲○○與其夫
    ，伊問其夫這麼早載甲○○來此做何事，伊先生即以木棍與甲○○要毆打伊，伊
    只有推甲○○，但沒有打她云云。惟查右揭傷害事實迭據告訴人甲○○於偵審時
    指訴綦詳，並有驗傷診斷書一紙附卷可稽，且被告於高雄縣燕巢鄉調解委會調解
    時亦曾表示願賠償新台幣二萬元一情，有該調解委員會調解不成立證明書附卷可
    憑，苟被告未曾毆打被害人，衡情應無願賠償被害人金錢之理？再者，依被害人
    所受之傷害程度以觀，絕非被告所辯單純推扯所可能造成，足見被告所辯顯係避
    就卸責之詞，並不足取。證人即被告之夫陳次郎於本院審理時雖附和被告之辯詞
    ，證稱：伊有看到被告與甲○○拉扯，被告未出手毆打甲○○云云，然證人陳次
    郎為被告之夫，所證不免迴護，為本院所不採。被告事證明確，犯行堪以認定。
三、核被告乙○○○所為，係犯刑法第二百七十七條第一項之普通傷害罪，被告與不
    詳姓名之成年女兒間就本件傷害犯行有犯意聯絡及行為分擔，均為共同正犯。爰
    審酌被告係因一時氣憤情急失慮致有本件犯行，犯後雖迭有辯解，但頗有悔意，
    願與被害人和解，但因家計困難，無法償付賠償金，及告訴人所受之傷害尚非嚴
    重等一切情狀，量處如主文所示之刑，並諭知如易科罰金之折算標準。
據上論斷，應依刑事訴訟法第二百九十九條第一項前段、刑法第二百七十七條第一項
、第二十八條、第四十一條、罰金罰鍰提高標準條例第一條前段、第二條，判決如主
文。
本案經檢察官陳銘珠到庭執行職務。
中    華    民    國    八十九    年       三      月        三十一    日
                                  臺灣高雄地方法院刑事第六庭
                                      法  官    趙  家  光
右正本證明與原本無異。
如不服本判決，應於判決送達後十日內，向本院提出上訴狀。
                                      書記官    董  明  惠
中    華    民    國    八十七    年       四      月        五        日


司法院資訊處製作；財團法人民間司法改革基金會備份。
